# 求助陈版主，先租后买房地产的会计处理

提问人：人之初性本善 时间：2019-03-19 14:30:11
陈版主：
某A 公司与房地产企业B 公司在以前年度签订了 10 年期的租赁合同（预期合同到期会续签），租赁 B 企业的场地用于生产经营。当期 A 公司又与B 公司签订了增资扩股合同（预计在 1 年内完成），A公司拟增资后控制 B公司并且合并报表，同时约定最终将收购 B 企业的全部股权（预计在 2-3年内完成）。
请问陈版主，从签订增资扩股合同的当年期，A 企业能否将按照租赁合同支付的租金作为将来取得 B 公司控制权的合并成本，在编制合并报表时增加相应资产价值？
或双方如果签订租赁合同的补充协议，将租金将至一个较低水平（相当于自有资产计提折旧的金额），约定在 A 企业增资扩股时补足与原租赁合同的差额，是否可以按照上述的合并成本处理？
谢谢！

回答人：chenyiwei
一般情况下是不可以的。如果 A与 B 的租赁合同约定的租金是基于公允的市场价格，则该项收购前的租赁交易与企业合并可以认为不存在关联。
另外，不论收购前如何处理，当完成收购并达到控制时，对该租赁房屋在合并报表层面都要按照购买日公允价值确认为合并报表层面的自用固定资产的，该公允价值的确定与前面的租金支付安排无关。